【裁判字號】    90,易,1080
【裁判日期】    900807
【裁判案由】    毒品危害防制條例
【裁判全文】
臺灣臺中地方法院刑事判決                          九十年度易字第一八號
    公  訴  人  台灣台中地方法院檢察署檢察官
    被      告  甲○○
右列被告因毒品危害防制條例案件，經檢察官提起公訴（九十年度毒偵字第一三一０
號）及移送併案審理（九十年毒偵字一七一０號），本院判決如左：
    主  文
甲○○連續施用第二級毒品，累犯，處有期徒刑拾壹月。
    事  實
一、甲○○曾於民國（下同）八十六年間因違反麻醉藥品管理條例案件，經本院判處
    有期徒刑四月確定，於八十七年二月二十六日易科罰金執行完畢，次於八十七年
    間因施用毒品案件，經本院裁定送勒戒處所觀察勒戒，認無繼續施用毒品之傾向
    ，由臺灣臺中地方法院檢察署檢察官於八十七年九月十六日以八十七年度偵字第
    九九七八號為不起訴處分；復於八十九年間因施用毒品案件，經本院裁定送勒戒
    處所觀察勒戒，認無繼續施用毒品之傾向，再由臺灣臺中地方法院檢察署檢察官
    於八十九年三月十五日以八十九年度毒偵字第五三三號為不起訴處分；又再犯施
    用第二級毒品，經臺灣臺中地方法院檢察署檢察官提起公訴，並經本院於八十九
    年十月十九日以八十九年易字第二七三八號判處有期徒刑十月確定，並裁定送戒
    治處所施以強制戒治一年。詎甲○○仍不知悛悔警惕，復基於概括犯意，於上開
    案件停止戒治付保護管束期間，分別於九十年二月二月及五月十四日，在其臺中
    縣太平市○○里○○○街二一巷十五號住處，以將第二級毒品安非他命置於鋁泊
    紙上以火燒烤成煙後吸用之方式，連續施用第二級毒品安非他命二次，嗣分別於
    九十年二月五日，經臺灣臺中地方法院檢察署法警採集其尿液送驗結果及於同年
    五月十七日十六時，經台中縣警察局霧峰分局通知採尿送驗結果，均呈安非他命
    之陽性反應，因而發現上情。
二、案經臺灣臺中地方法院檢察署檢察官簽分偵查而起訴及移送併案審理。
    理  由
一、右揭事實，業據被告甲○○於本院審理時坦承不諱，且其於九十年二月五日，經
    臺灣臺中地方法院檢察署法警採集其尿液及於同年五月十七日十六時許，在前開
    住處為警查獲所採集之尿液，經私立中山醫學院附設孫中山先生紀念醫院檢驗結
    果，均呈安非他命於人體代謝後之甲基安非他命陽性反應；其中被告甲○○於本
    院為訊問時否認該次九十年二月五日之施用安非他命犯行，本院復將其尿液送法
    務部調查局複驗，亦呈安非他命陽性反應，有該局檢驗通知書一份在卷可按，是
    以被告於本院審理中之自白核與事實相符。又被告於八十七年間因施用毒品案件
    ，經本院裁定送勒戒處所觀察勒戒，認無繼續施用毒品之傾向，由臺灣臺中地方
    法院檢察署檢察官於八十七年九月十六日以八十七年度偵字第九九七八號為不起
    訴處分；復於八十九年間因施用毒品案件，經本院裁定送勒戒處所觀察勒戒，認
    無繼續施用毒品之傾向，再由臺灣臺中地方法院檢察署檢察官於八十九年三月十
    五日以八十九年度毒偵字第五三三號為不起訴處分及又再犯施用第二級毒品，經
    臺灣臺中地方法院檢察署檢察官提起公訴，並經本院於八十九年十月十九日以八
    十九年易字第二七三八號判處有期徒刑十月確定等情，有臺灣臺中地方法院檢察
    署刑案資料查註紀錄表及台灣高等法院被告全國前案紀錄表附卷可稽，本案事證
    明確，被告三犯以上連續施用第二級毒品之犯行洵堪認定。
二、核被告甲○○所為，係犯毒品危害防制條例第十條第二項之施用第二級毒品安非
    他命罪，其施用前持有第二級毒品安非他命之低度行為，應為施用之高度行為所
    吸收，不另論罪。被告先後二次施用第二級毒品安非他命犯行，時間緊接、方法
    相同，觸犯構成要件相同之罪名，顯係基於概括犯意反覆為之，依連續犯規定論
    以一罪，並加重其刑。被告曾於八十六年間因違反麻醉藥品管理條例案件，經本
    院判處有期徒刑四月確定，於八十七年二月二十六日易科罰金執行完畢，有臺灣
    高等法院被告全國前案紀錄表附卷可稽，被告前受有期徒刑執行完畢，於五年以
    內再犯本件有期徒刑以上之罪，為累犯，依刑法第四十七條規定加重其刑，並與
    前開連續犯規定遞加重之，爰審酌被告前因施用毒品犯行，甫經二次觀察、勒戒
    及一次判決後，猶故態復萌，再連續施用第二級毒品安非他命不輟，無視於毒品
    對於自身健康之戕害及國家對於杜絕毒品犯罪之禁令，惡性非輕，然被告犯後尚
    知悔悟，本之施用毒品者均有相當程度之成癮性及心理依賴性，其犯罪心態與一
    般刑事犯罪之本質並不相同，容應以「病人」之角度為考量，並側重適當之醫學
    治療及心理矯治為宜，且被告經施以長時間之強制戒治，固屬保安處分之一種，
    然既與其所應受之刑罰，同係限制人身自由，揆諸比例原則，量刑不宜過重等一
    切情狀，量處如主文所示之刑，以示懲儆。
三、被告甲○○九十年五月十四日該次施用安非他命之犯行即九十年毒偵字第一七一
    ０號併辦部分，雖未據起訴，惟與起訴之有罪部分，具有連續犯之關係，屬裁判
    上一罪，自亦在本院審理之範圍，附此敘明。
據上論斷，應依刑事訴訟法第二百九十九條第一項前段，毒品危害防制條例第十條第
二項、第二十條第三項，刑法第十一條前段、第五十六條、第四十七條，判決如主文
。
中      華      民      國      九十      年      八      月     七     日
                                          法  官    吳  進  發
右正本證明與原本無異。
如不服本判決，應於判決送達後十日內向本院提出上訴狀，上訴於臺灣高等法院臺中
分院( 須附繕本 )。
                                          書記官
中      華      民      國      九十      年      八      月     八     日


司法院資訊處製作；財團法人民間司法改革基金會備份。
